【裁判字號】    89,易,1840
【裁判日期】    891229
【裁判案由】    傷害
【裁判全文】
臺灣板橋地方法院刑事判決                        八十九年度易字第一八四號
    公  訴  人  臺灣板橋地方法院檢察署檢察官
    被      告  甲○○
右列被告因傷害等案件，經檢察官提起公訴（八十九年度偵字第三九一五號），本院
判決如左：
    主  文
甲○○被訴毀損部分無罪；被訴傷害部分公訴不受理。
    理  由
壹、公訴意旨略以：被告甲○○於民國八十八年十二月廿九日晚間十時十五分許，搭
    乘邱進結所駕駛之營業小客車至臺北縣蘆洲市○○路一三六號前，因停車位與乙
    ○○發生糾紛，甲○○竟基於傷害之概括犯意，先毆打乙○○，致乙○○右肩關
    節挫傷，被告甲○○並另起毀損之犯意，將乙○○在同市○○路一三六號所經營
    眼鏡行玻璃櫥窗，予以打破而毀損，乙○○之姊顏柏樺（另行審結）見狀，竟起
    傷害之犯意而持鐵棍毆打甲○○，受有左處顴骨骨折等傷害，被告甲○○乃基於
    同一傷害之概括犯意，毆打乙○○之姊顏柏樺，致顏柏樺受有頭部外傷之傷害，
    因認被告甲○○涉犯刑法第二百七十七條第一項之傷害罪嫌及同法第三百五十四
    條之毀損罪嫌，應分論併罰。
貳、無罪部分：
一、按犯罪事實應依證據認定之，無證據不得推定其犯罪事實，又不能證明被告犯罪
    者或其行為不罰者，應諭知無罪之判決，刑事訴訟法第一百五十四條、第三百零
    一條第一項定有明文。次按，行為非出於故意或過失，不罰。過失行為之處罰，
    以有特別規定者，為限。刑法第十二條亦有明文。本件公訴人認被告甲○○涉犯
    上開毀損犯行，係以告訴人乙○○及同案被告顏柏樺之指訴、照片二幀附卷，為
    其論據。惟經訊據被告甲○○，堅決否認有何毀損犯行，辯稱：櫥窗玻璃原本即
    破裂，並非伊打破，伊並未毀損告訴人乙○○之櫥窗玻璃，亦不知該玻璃為何破
    裂等語。
二、經查：
（一）告訴人乙○○於警訊中固指稱：「我姐姐顏柏樺從店內衝出來把我護住，然後
      邱進結與顏柏樺便在我和裴中間推拉不已，... 直到警察來時甲○○才罷手，
      玻璃櫥窗是當時被甲○○撞裂的」等語（參見偵查卷第五頁背面），惟其於本
      院訊問時則指稱：「（問：玻璃如何破的？）在拉扯中，裴（甲○○）是要打
      柏樺（顏柏樺），手去揮到櫥窗，玻璃才會破的」等語（參見本院八十九年九
      月十九日訊問筆錄），究竟該櫥窗玻璃係遭被告甲○○撞裂，或係被告甲○○
      以手揮及，告訴人乙○○之指述前後已有不一。惟依據告訴人乙○○於本院訊
      問時所為之指述，被告甲○○係因出手毆打同案被告顏柏樺時，順勢揮及櫥窗
      玻璃，自難認被告甲○○有毀損告訴人乙○○之櫥窗玻璃之故意。
（二）再者，證人邱進結（計程車司機）於警訊中證稱：「我的計程車有稍微檔到他
      （乙○○）的出路而往後讓他出去，這時我就聽到乙○○嘴巴不知道在罵什麼
      ，甲○○即下車與顏對罵並相互推擠，這時乙○○的姊姊拿來一支鐵棍出來向
      裴男打了兩、三下，裴男也還手以拳頭用力打乙○○的姊姊的頭部致流血受傷
      ，當雙方要進一步打架時，警方到場制止，情形就是這樣子」等語（參見偵查
      卷第七頁正、反面），顯見被告甲○○當時確實沒有故意以身體或雙手毀損告
      訴人乙○○之櫥窗玻璃之行為。
（三）綜上所述，本院並查無證據足認被告甲○○有故意毀損告訴人乙○○之櫥窗玻
      璃之行為，縱使該櫥窗玻璃係被告甲○○與告訴人乙○○互相推擠，抑或係被
      告甲○○出手毆打同案被告顏柏樺時，因身體衝撞或拳頭揮空而導致玻璃毀損
      ，應認被告甲○○所為係毀損之過失行為。而刑法第三百五十四條之毀損罪並
      未有處罰過失毀損行為之規定，參諸前開說明，本件告訴人應循民事途徑尋求
      救濟，本院尚難遽令被告甲○○負刑法毀損罪之罪責。既本院查無其他積極證
      據足資證明被告確有公訴人所指之毀損犯行，不能證明被告犯罪，而被告所為
      過失毀損行為又屬刑法所不罰之行為，本院爰依法無罪判決之諭知。
參、公訴不受理部分：
一、按告訴乃論之罪，告訴人於第一審辯論終結前得撤回其告訴，又告訴經撤回者，
    應諭知不受理之判決，刑事訴訟法第二百三十八條第一項、第三百零三條第三款
    分別定有明文。
二、查本件告訴人乙○○、顏柏樺告訴被告甲○○傷害案件，公訴人認均係觸犯刑法
    第二百七十七條第一項之普通傷害罪，依同法第二百八十七條前段之規定，須告
    訴乃論。茲據告訴人乙○○當庭撤回告訴，告訴人顏柏樺具狀撤回告訴，有本院
    八十九年十二月十九日訊問筆錄及委託書一紙在卷可憑，依照首開說明，就被告
    甲○○被訴傷害部分，爰為諭知不受理之判決。
據上論斷，應依刑事訴訟法第三百零一條第一項、第三百零三條第三款，判決如主文
。
本案經檢察官游鉦添到庭執行職務
中      華      民      國      八十九    年    十二    月    二十九    日
          臺灣板橋地方法院刑事第三庭
                                          法  官  連育群
右正本證明與原本無異。
如不服本判決，應於判決送達後十日內，向本院提出上訴狀。
                                          書記官  蘇恩慶
中      華      民      國      八十九    年    十二    月    二十九    日


司法院資訊處製作；財團法人民間司法改革基金會備份。
